【裁判字號】    99,交聲,3358
【裁判日期】    991230
【裁判案由】    聲明異議
【裁判全文】
臺灣高雄地方法院交通事件裁定        99年度交聲字第3358號
原處分機關  高雄市政府交通局
異  議  人  朱戩莉
上列受處分人因違反道路交通管理處罰條例案件，對於高雄市政
府交通局所為之處分（原處分：高市交裁字第裁32-B00000000號
），聲明異議，本院裁定如下：
    主  文
異議駁回。
    理  由
一、原處分意旨略以：異議人即受處分人朱戩莉於民國99年10月
    12日晚上8 時2 分許，將其所駕駛之車號6618-XL 號自用小
    客車停放在高雄市新興區○○○路251 號前劃有紅線之禁止
    臨時停車處所，經高雄市政府警察局交通大隊予以舉發，而
    高雄市政府交通局依據道路交通管理處罰條例第56條第1 項
    第1 款規定，於99年12月2 日以高市交裁字第裁32-B000000
    00號裁決書（下稱裁決書），裁處異議人罰鍰新臺幣（下同
    ）900 元。異議人接獲裁決書後，不服上開裁決處分，於法
    定期間內向本院聲明異議。
二、本件異議意旨略以：異議人停車處立有「金融機構前黃線區
    下午四時至上午八時及例假日可停車」之立牌，卻在地上劃
    設紅線，造成事實混淆，誤導民眾，不應由民眾承擔交通局
    作業之疏失，請求撤銷原處分等語。
三、按汽車駕駛人在禁止臨時停車處所停車，處新臺幣600 元以
    上1,200 元以下罰鍰，道路交通管理處罰條例第56條第1 項
    第1 款定有明文。次按「禁止臨時停車線，用以指示禁止臨
    時停車路段，以劃設於道路緣石正面或頂面為原則，無緣石
    之道路得標繪於路面上，距路面邊緣以30公分為度」、「本
    標線為紅色實線，線寬除設於緣石，正面者以緣石高度為準
    外，其餘皆為10公分」、「本標線禁止時間為全日24小時，
    如有縮短之必要時，應以標誌及附牌標示之」，道路交通標
    誌標線號誌設置規則第169 條第1 項、第2 項及第4 項分別
    定有明文。
四、經查，異議人朱戩莉於99年10月12日晚上8 時2 分將其所駕
    駛之車號6618-XL 號自用小客車停放在高雄市新興區○○○
    路251 號前劃有紅線之禁止臨時停車處所，經高雄市政府警
    察局交通大隊予以舉發，並由原處分機關就其在禁止臨時停
    車處所停車之交通違規行為裁處罰鍰900 元之事實，有裁決
    書1 份及違規採證照片3 張附卷可稽，且為異議人所不爭執
    ，是異議人有如上述之交通違規行為，應堪以認定。至異議
    人雖執上詞聲明異議，惟：異議人遭舉發違規停車處旁確實
    立有「金融機構前黃線區下午四時至上午八時及例假日可停
    車」之立牌，有異議人提供之現場照片1 紙在卷可稽，依該
    立牌之告示，確實開放民眾於非上班時間可在金融機構前黃
    線區停車，然異議人係將車輛停放在紅線區，並非該告示所
    開放停車之黃線區，自不能以此主張免責，應可確認。是異
    議人既有如前述之交通違規行為，原處分機關乃依道路交通
    管理處罰條例第56條第1 項第1 款規定，裁處異議人罰鍰90
    0 元，於法並無不合。從而，本件異議為無理由，應予駁回
    。
五、依道路交通管理處罰條例第87條第2 項，道路交通事件處理
    辦法第18條，裁定如主文。
中    華    民    國    99    年    12    月    30    日
                          刑事第五庭  法  官  陳盈吉
以上正本證明與原本無異。
如不服本裁定，應於收受送達後5 日內向本院提出抗告狀。
中    華    民    國    99    年    12    月    30    日
                                      書記官  陳展榮

司法院資訊處製作；財團法人民間司法改革基金會備份。
